【裁判字號】    98,司財管,16
【裁判日期】    980904
【裁判案由】    選任遺產管理人
【裁判全文】
臺灣彰化地方法院民事裁定            98年度司財管字第16號
聲  請  人  臺灣土地銀行股份有限公司
法定代理人  丁○○
代  理  人  乙○○
關  係  人  甲○○
上列聲請人聲請為被繼承人丙○選任遺產管理人事件，本院裁定
如下：
    主      文
選任甲○○（男，民國48年11月10日出生，身分證統一編號：Ｚ0
00000000號，籍設臺灣省彰化縣溪州鄉圳寮村9鄰東格巷5號）為
被繼承人丙○（男，民國20年6月3日出生，身分證統一編號：Ｚ0
00000000號，生前籍設臺灣省彰化縣溪州鄉圳寮村9鄰東格巷5號
）之遺產管理人。
程序費用新台幣壹仟元由被繼承人丙○之遺產負擔。
    理      由
一、本件聲請意旨略以：聲請人係被繼承人丙○之債權人，被繼
    承人於民國95年3月30日死亡，其全體繼承人均已拋棄繼承
    而無遺產管理人，致聲請人之債權無法行使，為保障權益，
    爰依民法第1178條第2項向鈞院聲請選任遺產管理人等語。
二、按：繼承開始時，繼承人之有無不明，而無親屬會議或親屬
    會議未於一個月內選定遺產管理人者，利害關係人得聲請法
    院選任遺產管理人，此觀民法第1177條、第1178條第2項規
    定自明。
三、次按：先順序繼承人均拋棄其繼承權時，由次順序之繼承人
    繼承；其次順序繼承人有無不明或第四順序之繼承人均拋棄
    其繼承權者，準用關於無人承認繼承之規定，民法第1176條
    第6項定有明文。
四、查：聲請人主張之事實，業據提出被繼承人丙○之除戶戶籍
    謄本、繼承系統表、土地謄本影本、本院96年12月31日彰院
    賢家勇96年度繼602字第0960054466號函影本、本院98年度
    執字第6082號債權憑證影本各一份、土地抵押權設定契約書
    影本、他項權利證明書影本各二份為證，並經本院依職權調
    取本院95年度繼字第602號、95年度繼字第707號拋棄繼承卷
    宗，經核無訛，堪信屬實，且與上開規定並無違誤，故聲請
    人選任遺產管理人之聲請應予准許。
五、次查：本院審酌甲○○為被繼承人丙○之子，雖已拋棄繼承
    ，惟其與被繼承人關係密切，被繼承人死亡時又與之生前為
    同一戶籍地，且其為被繼承人對聲請人所負債務之連帶債務
    人，此有戶籍謄本、前揭土地謄本影本、前揭債權憑證影本
    各一份在卷可稽，衡情其對於被繼承人之債權債務關係應較
    他人清楚，且年紀又非老邁，應堪勝任遺產管理之務，故選
    任甲○○為被繼承人之遺產管理人。
六、依非訟事件法第157條，爰裁定如主文。
中    華    民    國    98    年    9     月    4     日
                  家事法庭      司法事務官  康景翔
以上正本係照原本作成。
如對本裁定抗告，須於裁定送達後拾日之不變期間內，向本院提
出抗告狀，並繳納抗告費新臺幣壹仟元。
中    華    民    國    98    年    9     月    4     日
                                書記官      林淑女


司法院資訊處製作；財團法人民間司法改革基金會備份。
